【裁判字號】    99,易,62
【裁判日期】    990212
【裁判案由】    妨害名譽
【裁判全文】
臺灣臺北地方法院刑事判決                99年度易字第62號
公  訴  人  臺灣臺北地方法院檢察署檢察官
被      告  丙○○
上列被告因妨害名譽案件，經檢察官提起公訴（98年度偵字第22
427號），本院判決如下：
    主  文
丙○○公然侮辱，處罰金新臺幣肆仟元，如易服勞役，以新臺幣
壹仟元折算壹日。
    事  實
一、丙○○係臺北市○○區○○路4段21巷「南方藝術宮殿社區
    」住戶，與進駐該社區之「聯大保全股份有限公司」（下稱
    聯大公司）管理員因管理問題發生爭執，詎丙○○基於公然
    侮辱之犯意，於民國98年8月13日晚間8時45分許，在該社區
    ○○○道口警衛辦公室外之不特定人得以共見共聞場所，以
    足以貶抑他人名譽之言語，辱罵聯大公司總幹事乙○○：「
    不要臉，厚臉皮，趕都趕不走！」、「你們是強盜公司、土
    匪公司，佔著位置不做事」，復進入該辦公室，承繼前開犯
    意，辱罵聯大公司管理員甲○○：「厚臉皮、不要臉，趕不
    走」，並以手捏甲○○及乙○○之臉頰，再次辱罵：「厚臉
    皮、不要臉、趕不走」，經乙○○制止後，丙○○仍聲稱：
    「碰你還髒了我的手」等語，公然侮辱乙○○、甲○○。
二、案經乙○○、甲○○訴由臺北市政府警察局文山第二分局報
    告臺灣臺北地方法院檢察署檢察官偵查起訴。
    理  由
一、證據能力事項:
    按被告以外之人於審判外之言詞或書面陳述，除法律有規定
    者外，不得作為證據。又被告以外之人於偵查中向檢察官所
    為之陳述，除顯有不可信之情況者外，得為證據，又被告以
    外之人於審判外之陳述，雖不符前4條之規定，而經當事人
    於審判程序同意作為證據，法院審酌該言詞陳述或書面陳述
    作成時之情況，認為適當者，亦得為證據，刑事訴訟法第15
    9條第1項、第159條之1第2項、第159條之5第1項分別定有明
    文。本件證人即告訴人乙○○、甲○○於偵查中之證詞，業
    經具結擔保其憑信性，客觀上亦無顯有不可信之情況，且被
    告於本院審理時已當庭表明捨棄反對詰問權，並同意直接援
    引為證據，自得作為證據，合先敘明。
二、認定本件犯罪事實所依憑之證據及理由:
    上揭犯罪事實，業據被告丙○○於本院審理時坦承不諱，並
    據證人甲○○、乙○○二人分別於偵查中具結作證在案（參
    偵字第76-78頁），且有上開社區車道口警衛辦公室現場照
    片3張在卷可參（參偵卷第45-47頁）。足認被告丙○○前開
    出於任意性之自白，核與事實相符，而可採信。從而，本件
    被告丙○○公然侮辱之犯行，事證明確，洵堪認定，應依法
    論科。
三、論罪科刑理由:
    核被告丙○○所為，係犯刑法第309條第1項公然侮辱人罪。
    被告多次辱罵行為，時間密接，且均在同一地點，顯係基於
    一個犯罪之意思，所為之接續數動作，為接續犯。又被告以
    一公然侮辱行為，同時侮辱告訴人乙○○、甲○○二人，侵
    害其二人之法益，而觸犯數罪名，為同種之想像競合犯，依
    刑法第55條規定，以一罪論。爰審酌被告並無前科，其素行
    良好，有臺灣高等法院被告前案紀錄表在卷可考，其因社區
    之管理問題，一時衝動，而為上開犯行，告訴人所受損害之
    程度，以及被告犯後已全部坦承犯行，惟因雙方尚有其他爭
    議未解，而未能達成和解之態度等一切情狀，量處如主文所
    示之刑，並諭知如易服勞役之折算標準。
據上論斷，應依刑事訴訟法第284條之1前段、第299條第1項前段
，刑法第309條第1項、第42條第3項前段，刑法施行法第1條之1
，判決如主文。
本案經檢察官蔡彥守到庭執行職務
中    華    民    國    99    年    2     月    12    日
                  刑事第四庭  法  官  李桂英
上正本證明與原本無異。
如不服本判決應於收受送達後10日內向本院提出上訴書狀，並應
敘述具體理由；其未敘述上訴理由者，應於上訴期間屆滿後20日
內向本院補提理由書（均須按他造當事人之人數附繕本）「切勿
逕送上級法院」。告訴人或被害人如對於本判決不服者，應具備
理由請求檢察官上訴，其上訴期間之計算係以檢察官收受判決正
本之日期為準。
                              書記官  嚴君珮
中    華    民    國    99    年    2     月    12    日
附錄本案論罪科刑法條全文:
中華民國刑法第309條
（公然侮辱罪）
公然侮辱人者，處拘役或 3 百元以下罰金。
以強暴犯前項之罪者，處 1 年以下有期徒刑、拘役或 5 百元以
下罰金。

司法院資訊處製作；財團法人民間司法改革基金會備份。
